Minutes et répertoires du notaire Edme CAMUSAT, 19 janvier 1801 - 6 juin 1818 (étude XXII)
Archives nationales
- Répertoire(s) de Edme CAMUSAT, 25 mars 1800 - 31 août 1820; MC/RE/XXII/11 - MC/RE/XXII/15
  - Répertoire. 1807, 2 janvier - 1811, 29 novembre, 2 janvier 1807 - 29 novembre 1811; MC/RE/XXII/13
    - Inventaire après décès de Marie Marguerite Dumesnil, épouse de François Geneviève Pitirs, rue du Faubourg Saint Denis n° 33, 12 novembre 1811
      inventaire après décès; Faubourg-Saint-Denis (rue du); Dumesnil, Marie Marguerite; Pitirs, François Geneviève
    - Inventaire après décès de Nicolas Michel Lavard, rue des Menestriers n° 1, 18 novembre 1811
      inventaire après décès; Ménétriers (rue des); Lavard, Nicolas Michel
    - Inventaire après décès de André Pierre Varin, marchand à Vaugirard, barrière du maine, 20 novembre 1811
      inventaire après décès; Maine (barrière du); Varin, André Pierre; commerçant
  - Répertoire. 1811, 2 décembre - 1816, 6 mai, 2 décembre 1811 - 6 mai 1816; MC/RE/XXII/14
    - Inventaire de Laurent Louis Lubert, peintre, rue Saint Martin n° 277, 25 janvier 1812
      MC/RE/XXII/14
      inventaire; Saint-Martin (rue); Lubert, Laurent Louis; peintre
    - Inventaire après décès de Pierre Astoul, perruquier, rue Guérin Boisseau n° 21, 20 février 1812
      inventaire après décès; Guérin-Boisseau (rue); Astoul, Pierre; coiffeur
    - Inventaire après décès de François Penisseau, traiteur, rue du Cadran, 20 mai 1812
      inventaire après décès; Cadran (rue du); Penisseau, François; restaurateur
    - Inventaire après décès de Charles Ravanne, ancien négociant à Paris, rue Beautreillis n° 9, 11 juillet 1812
      inventaire après décès; Beautreillis (rue); Ravanne, Charles; négociant
    - Inventaire après décès de Angélique Josephe Etienne Chevallier, épouse Jacques François Fulgis, propriétaire, Vieille rue du Temple n° 70, 11 novembre 1812
      inventaire après décès; Vieille-du-Temple (rue); Chevallier, Angélique Josephe Etienne; Fulgis, Jacques François
    - Inventaire après décès de Anne François, veuve de Pierre Astoul, rue Guérin Boisseau n° 21, 14 novembre 1812
      inventaire après décès; Guérin-Boisseau (rue); François, Anne; Astoul, Pierre
    - Inventaire après décès de Jean-Baptiste Roché, luthier, cour des Fontaines n° 6, 10 décembre 1812
      inventaire après décès; Fontaines (cour des); Roché, Jean-Baptiste; facteur d'instruments de musique
    - Inventaire après décès de Pierre Nicolas Logerot, propriétaire, rue de l' Oursine n° 39, 18 janvier 1813
      inventaire après décès; Lourcine (rue de); Logerot, Pierre Nicolas
    - Inventaire après décès de Marguerite Mazoudier Frenier, épouse de Joseph Affricains, suisse de Mr le Comte Molé, rue d' Iéna n° 1, 20 avril 1813
      inventaire après décès; Iéna (rue d'); Mazoudier Frenier, Marguerite; Affricains, Joseph; Molé, M.
    - Inventaire après décès de Marie Jeanne Menuset, veuve de René Veilpeaux, rue du Faubouurg Saint Denis n° 62, 2 octobre 1813
      inventaire après décès; Faubourg-Saint-Denis (rue du); Menuset, Marie Jeanne; Veilpeaux, René
    - Inventaire après décès de Jean-Baptiste Allart, négociant à Paris, rue des Mauvaises Paroles n° 15, 12 octobre 1813
      inventaire après décès; Mauvaises-Paroles (rue des); Quincampoix (rue); Allart, Jean-Baptiste; négociant
    - Inventaire après décès de Jeanne Victoire Lejay, épouse de Amant Constant Mareschal, rue du Faubourg Saint Denis n° 131, 25 octobre 1813
      inventaire après décès; Faubourg-Saint-Denis (rue du); Lejay, Jeanne Victoire; Mareschal, Amant Constant
    - Inventaire de Jean Ledoux, homme de confiance de M. Honveaux, rue de la Jussienne n° 12 et Jeanne Catherine Bibron, son épouse, à Meaux, rue du Tan, département de Seine et Marne, 11 décembre 1813
      inventaire; Meaux (Seine-et-Marne); Jussienne (rue de la); Ledoux, Jean; Bibron,Jeanne Catherine; secrétaire
    - Inventaire après décès de Marie Françoise Lefebvre, épouse de François Latier Carbonnier, ancien avocat en la Cour Impériale de Paris, demeurant à Gournay département de la Seine Inférieure, 17 février 1814
      inventaire après décès; Gournay-sur-Marne (Seine-Saint-Denis); Lefebvre, Marie Françoise; Latier Carbonnier; François; avocat
    - Inventaire après décès de Claude Jacques Lejay, marchand libraire, rue de Crussol n° 2, 19 février 1814
      inventaire après décès; Crussol (rue de); Lejay, Claude Jacques; libraire
    - Inventaire après décès de Nicolas Toussaint Thomas, négociant, ancien membre de la Chambre de Commerce, rue Royale Saint Antoine n° 16, 21 mars 1814
      inventaire après décès; Birague (rue de); Royale-Saint-Antoine (rue); Thomas, Nicolas Toussaint; négociant
    - Inventaire après décès de Jean Delanoë, teinturier dégraisseur, rue de Tracy n° 9, 20 avril 1814
      inventaire après décès; Tracy (rue de); Delanoë, Jean; teinturier blanchisseur
    - Inventaire après décès de Charles Henrion, ferblantier, passage du Commerce n° 11, 23 avril 1814
      inventaire après décès; Commerce (passage du); Henrion, Charles; forgeron
    - Inventaire après décès de Jean François Lefebvre, chef de bataillon au 63° régiment d' infanterie de ligne, domicilié de droit rue Saint Honoré n° 323, 11 mai 1814
      inventaire après décès; Saint-Honoré (rue); Lefebvre, Jean François
    - Inventaire après décès de Charles Pierre Jean Leroy de Francheville, domicilié à Jouarre, près de la Ferté, département de Seine et Marne, 21 mai 1814 - 20 juin 1814
      inventaire après décès; Jouarre (Seine-et-Marne); Leroy de Francheville, Charles Pierre Jean
    - Inventaire après décès de Anne Marguerite Corps, célibataire majeure, rue de Perpignan n° 12, 15 juillet 1814
      inventaire après décès; Perpignan (rue de); Corps, Anne Marguerite
    - Inventaire de Pierre Hyacinthe Labbé, marchand passementier à Paris, rue et carré Saint Denis n° 402, 16 septembre 1814
      inventaire; Saint-Denis (rue); Labbé, Pierre Hyacinthe; passementier
    - Inventaire après décès de Pierre Joseph François Lapeyre, rue Feydeau n° 22, vis à vis le théâtre, 12 octobre 1814
      inventaire après décès; Feydeau (rue); Lapeyre, Pierre Joseph François
    - Inventaire après décès de Hyacinthe Chappuis, rue Neuve des Petits Champs n° 45, 16 novembre 1814
      inventaire après décès; Petits-Champs (rue des); Chappuis, Hyacinthe
    - Inventaire après décès de Anne Gonin, veuve de Jean-Baptiste Viallanes, rue des Fossés du Temple n° 12, 29 décembre 1814
      inventaire après décès; Amelot (rue); Gonin, Anne; Viallanes, Jean-Baptiste
    - Inventaire après décès de Suzanne Henriette Dinet de Lariaux, veuve de Pierre Joseph François Lapeyre, décédé à Paris rue Montmartre n° 131, 14 janvier 1815
      inventaire après décès; Montmartre (rue); Dinet de Lariaux, Suzanne Henriette; Lapeyre, Pierre Joseph François
    - Inventaire après décès de Jean Pierre Morice, marchand fabricant de coutellerie, carrefour de l' Odéon n° 8, 3 février 1815
      inventaire après décès; Odéon (carrefour de l'); Morice, Jean Pierre; forgeron
    - Inventaire après décès de Jean Joseph Bonnaric, propriétaire négociant à Paris, rue du Faubourg Poisonnière n° 36, 15 février 1815
      inventaire après décès; Faubourg-Poissonnière (rue du); Bonnaric, Jean Joseph; négociant
    - Inventaire après décès de Anne Thérèse Jacquet, épouse de Jean-Baptiste Toussaint Girardin, employé, rue Saint Claude n° 3 au Marais, 17 février 1815
      inventaire après décès; Saint-Claude (rue); Jacquet, Anne Thérèse; Girardin, Jean-Baptiste Toussaint
    - Inventaire après décès de Jeanne Etienne, épouse de Jean François Sellier, ouvrier tabletier,rue de la Croix n° 14, 23 février 1815
      inventaire après décès; Croix (rue de la); Etienne, Jeanne; Sellier, Jean François; tabletier
    - Inventaire après décès de Louis Hénard, ancien directeur des messageries, rue Notre Dame des Victoires, 28 février 1815
      inventaire après décès; Notre-Dame-des-Victoires (rue); Hénard, Louis
    - Inventaire après décès de Etienne Thomé, ancien notaire à Paris, rue du Roi de Sicile n° 34, 29 avril 1815
      inventaire après décès; Roi-de-Sicile (rue du); Thomé, Etienne; notaire
    - Inventaire après décès de Didier Renel, rentier à Metz, 28 juin 1815
      inventaire après décès; Metz (Moselle); Renel, Didier
    - Inventaire après décès de Jacques Thomas Lecoq, logeur, décédé à Paris rue Thévenot cul de sac de l' Etoile n° 5, 31 août 1815
      inventaire après décès; Thévenot (rue); Lecoq, Jacques Thomas; hôtelier
    - Inventaire après décès de Geneviève Thérèse Nicole Lamaignère, épouse de Jacques François Hector Viger, divorcée de Jacques Alphonse Comoy, rue du Caire n° 6, 14 septembre 1815
      inventaire après décès; Caire (rue du); Lamaignère, Geneviève Thérèse Nicole; Viger, Jacques François Hector; Comoy, Jacques Alphonse
    - Inventaire après décès de Léonard Purat de Terreblanche, rue du Faubourg Poissonnière n° 36, 29 septembre 1815
      inventaire après décès; Faubourg-Poissonnière (rue du); Purat de Terreblanche, Léonard
    - Inventaire après décès de Marie Nicole Brigitte Leveau, épouse de Jean Maurille Brillet, cloître Saint Jacques l' Hôpital, 19 octobre 1815
      inventaire après décès; Saint-Jacques-de-l'Hôpital (cloître); Leveau, Marie Nicole Brigitte; Brillet, Jean Maurille
    - Inventaire après décès de Marie Marguerite Rose Lebourg, épouse de André Julien Davy, fruitier à Paris, rue Saint Denis n° 392, 8 novembre 1815
      inventaire après décès; Saint-Denis (rue); Lebourg, Marie Marguerite Rose; Davy, André Julien; commerçant
    - Inventaire après décès de Marie Anastasie Gallois, épouse de François Alexandre Marcout Hénonin, marchand de vin à Paris, rue Fromenteau n° 20, 13 novembre 1815
      inventaire après décès; Froidmanteau (rue); Gallois, Marie Anastasie; Marcout Hénonin, François Alexandre; commerçant
    - Inventaire après décès de François Joseph Brandt, ouvrier sellier aux lauriers du Roi, rue saint Thomas du Louvre, 17 novembre 1815
      inventaire après décès; Saint-Thomas-du-Louvre (rue); Brandt, François Joseph; sellier
    - Inventaire après décès de Charles Sigismond Gaudry, employé à la préfecture du département de la Seine, quai Pelletier n° 10, 20 novembre 1815
      inventaire après décès; Gesvres (quai de); Gaudry, Charles Sigismond
    - Inventaire après décès de Pierre Beraud, marchand tapissier à Paris, rue des Jeûneurs n° 18, 15 janvier 1816
      inventaire après décès; Jeûneurs (rue des); Beraud, Pierre; tapissier
    - Inventaire après décès de Marie Haguette, épouse de Pierre Bernard Esté, cordonnier, rue Saint Denis n° 257, 19 février 1816
      inventaire après décès; Saint-Denis (rue); Haguette, Marie; Esté, Pierre Bernard; cordonnier
    - Inventaire après décès de Charles François Jérôme Joseph Devignes, marchand vannier, rue Sainte Foi n° 24, 9 mars 1816
      inventaire après décès; Sainte-Foy (rue); Devignes, Charles François Jérôme Joseph; vannier-rotinier
    - Inventaire des biens de la communauté d'entre Jean Raphaël Landrin, passementier, rue du Faubourg Saint Martin n° 13 et Marie Adelaïde Ruau, son épouse, rue Saint Jacques n° 94, 13 mars 1816
      inventaire; Faubourg-Saint-Martin (rue du); Saint-Jacques (rue); Landrin, Jean Raphaël; Ruau, Marie Adelaïde; passementier
    - Inventaire après décès de Nicolas Petit, propriétaire à Paris, rue Neuve Saint Martin n° 29, 14 mars 1816
      inventaire après décès; Notre-Dame-de-Nazareth (rue); Petit, Nicolas
    - Inventaire après décès de Georges Suire, marchand de vin et charpentier, rue Montaigne, Faubourg Saint Honoré, 18 mars 1816
      inventaire après décès; Montaigne (rue); Saint-Honoré (faubourg); Suire, Georges; charpentier; commerçant
    - Inventaire après décès de Urbain Jaume, rentier, décédé à Paris, rue Bourbon Villeneuve n° 39, 5 avril 1816
      inventaire après décès; Aboukir (rue d'); Jaume, Urbain
    - Inventaire après décès de Pierre Marie Joly, propriétaire et premier adjoint de la mairie de Clichy, décédé à Monceau près de Paris, 6 avril 1816
      inventaire après décès; Clichy (ancienne commune); Plaine de Monceaux (quartier); Joly, Pierre Marie
    - Inventaire après décès de Dieudonné Jeanroy, Docteur régent de la Faculté de Médecine de Paris et membre de la Société royale de Médecine, rue du Ponceau n° 25, 13 avril 1816
      inventaire après décès; Ponceau (rue du); Jeanroy, Dieudonné; docteur d'université; médecin
  - Répertoire. 1816, 8 mai - 1820, 31 août, 8 mai 1816 - 31 août 1820; MC/RE/XXII/15
    Répertoire des notaires Edmé Camusat (8 mai 1816-6 juin 1818), Alexandre Mathelat (6 juin 1818-31 août 1820).
    - Inventaire après décès de Marie Rose Garin, épouse Salomon Elie, décédée à Paris, boulevard Saint Martin n° 4, 18 juin 1816
      MC/RE/XXII/15
      inventaire après décès; Saint-Martin (boulevard); Garin, Marie Rose; Elie, Salomon
    - Inventaire après décès de Marie Geneviève Ménager, décédée, veuve de Jacques Etienne Benoit de Pellier, rue Bourbon le Château n° 4, Faubourg Saint Germain, 13 août 1816
      inventaire après décès; Bourbon-le-Château (rue de); Saint-Germain (faubourg); Ménager, Marie Geneviève; Pellier, Jacques Etienne Benoît de
    - Inventaire après décès de Hubert Antoine Dodin, gazier à Paris, rue du Faubourg Saint Denis n° 147, 29 août 1816
      inventaire après décès; Faubourg-Saint-Denis (rue du); Dodin, Hubert Antoine
    - Inventaire après décès de Catherine Marguerite Dagier de Rufosse, rue et quarré Saint Denis n° 395, 2 décembre 1816
      inventaire après décès; Saint-Denis (rue); Dagier de Rufosse, Catherine Marguerite
    - Inventaire après décès de Marie Marguerite Geslin, célibataire majeure, décédée à Paris, rue Neuve Notre Dame n° 19, 24 janvier 1817
      inventaire après décès; Neuve-Notre-Dame (rue); Geslin, Marie Marguerite
    - Inventaire après décès de Jean Antoine Lemaire, marchand de vin, rue du Faubourg Saint Martin n° 155, 8 février 1817
      inventaire après décès; Faubourg-Saint-Martin (rue du); Lemaire, Jean Antoine; commerçant
    - Inventaire après décès de Nicolas Pédrant, rue Neuve Saint Jean n° 15, Faubourg Saint Denis, 10 février 1817
      inventaire après décès; Château-d'Eau (rue du); Saint-Denis (faubourg); Pédrant, Nicolas
    - Inventaire après décès de Gabriel Buron, rue du Faubourg Poissonnière n° 75, 22 février 1817
      inventaire après décès; Faubourg-Poissonnière (rue du); Buron, Gabriel
    - Inventaire après décès de Marie Marguerite Michel, rue du Cimetière Saint Nicolas n° 10, 8 mars 1817
      inventaire après décès; Chapon (rue); Michel, Marie Marguerite
    - Inventaire après décès de Marie Louise Dumort, veuve de Pierre Honoré Joseph Ghémar, rue de Charenton n° 58, 26 mars 1817
      inventaire après décès; Charenton (rue de); Dumort, Marie Louise; Ghémar, Pierre Honoré Joseph
    - Inventaire après décès de Anne Dupont, épouse de Joseph Hérisson, rue Grenétat n° 15, 16 avril 1817
      inventaire après décès; Greneta (rue); Dupont, Anne; Hérisson, Joseph
    - Inventaire après décès de Rose Adelaïde Dif, veuve de Eloi Spiller, boulevard Saint Antoine n° 79, 19 avril 1817
      inventaire après décès; Beaumarchais (boulevard); Dif, Rose Adelaïde; Spiller, Eloi
    - Inventaire après décès de Jean Denis Gros, rue de Buffon n° 11, 24 avril 1817
      inventaire après décès; Buffon (rue); Gros, Jean Denis
    - Inventaire après décès de Marie Marguerite Merel, épouse de Simon Etienne Odan, rue Saint Denis n° 353, 9 juin 1817
      inventaire après décès; Saint-Denis (rue); Merel, Marie Marguerite; Odan, Simon Etienne
    - Inventaire après décès de Pierre Célon, rue du Faubourg Saint Denis n° 51, 9 juin 1817
      inventaire après décès; Faubourg-Saint-Denis (rue du); Célon, Pierre
    - Inventaire après décès de Charles Denis Joly, rue de Provence n° 10, 6 novembre 1817
      inventaire après décès; Provence (rue de); Joly, Charles Denis
    - Inventaire après décès de Thérèse Michelle Cain, veuve de Jacques Joseph Derecq, rue de la clé n° 21, 8 novembre 1817
      inventaire après décès; Clef (rue de la); Cain, Thérèse Michelle; Derecq, Jacques Joseph
    - Inventaire après décès de Augustin Boulanger, rue du Petit Carreau n° 10, 27 novembre 1817
      inventaire après décès; Petits-Carreaux (rue des); Boulanger, Augustin
    - Inventaire après décès de Nicolas Vincent Brard Duclos, Enclos du Temple n° 9, 14 janvier 1818
      inventaire après décès; Temple (enclos); Brard Duclos, Nicolas Vincent
    - Inventaire après décès de Catherine Victoire Gravelle, veuve de Louis François Labbé, rue du Faubourg Saint Denis n° 14, 22 janvier 1818
      inventaire après décès; Faubourg-Saint-Denis (rue du); Gravelle, Catherine Victoire; Labbé, Louis François
    - Inventaire après décès de Jean Isidore Jovart, ancien marchand épicier, rue de Bretagne n° 11, 2 février 1818
      inventaire après décès; Bretagne (rue de); Jovart, Jean Isidore; commerçant
    - Inventaire après décès de Marguerite Gallon, épouse de François Barthélémy Final, rue Guérin Boisseau n° 41, 19 mars 1818
      inventaire après décès; Guérin-Boisseau (rue); Gallon, Marguerite; Final, François Barthélémy
    - Inventaire après décès de Marie Catherine Françoise Douy, épouse de Charles Marie Bertez, rue Saint Denis n° 368, 21 mars 1818
      inventaire après décès; Saint-Denis (rue); Douy, Marie Catherine Françoise; Bertez, Charles Marie
    - Inventaire après décès de Marie Claude Hyacinthe Demangin, épouse de Guillaume Philippe Tailland, rue Saint Martin n° 230, 16 mai 1818
      inventaire après décès; Saint-Martin (rue); Demangin, Marie Claude Hyacinthe; Tailland, Guillaume Philippe
    - Inventaire après décès de Marguerite Lutereau, épouse de jean-Baptiste Deroy, rue du Faubourg Saint Martin n° 48, 18 mai 1818
      inventaire après décès; Faubourg-Saint-Martin (rue du); Lutereau, Marguerite; Deroy, jean-Baptiste
    - Inventaire après décès de Nicole Degoix, épouse de Etienne Esprit, rue des Filles Dieu n° 14, 28 mai 1818
      inventaire après décès; Alexandrie (rue d'); Degoix, Nicole; Esprit, Etienne
    - Inventaire après décès de Jean Marie Théodore Suire, rue du Faubourg saint Honoré n° 127, 1er juin 1818
      inventaire après décès; Faubourg-Saint-Honoré (rue du); Suire, Jean Marie Théodore